【裁判字號】    97,訴,1113
【裁判日期】    970821
【裁判案由】    毒品危害防制條例
【裁判全文】
臺灣基隆地方法院刑事判決        97年度訴字第1113號
公  訴  人  臺灣基隆地方法院檢察署檢察官
被      告  乙○○
上列被告因毒品危害防制條例案件，經檢察官提起公訴（97年度
毒偵字第1433號），並經本院合議庭裁定由受命法官獨任進行簡
式審判程序，判決如下：
    主      文
乙○○施用第一級毒品，累犯，處有期徒刑捌月。
    事實及理由
一、本件犯罪事實應補充：「乙○○經觀察、勒戒後，於民國87
    年9月22日、88年3月31日執行完畢釋放。復因施用第二級毒
    品案件，經本院判處有期徒刑6月確定，與另案竊盜案件經
    臺灣高等法院判處有期徒刑2年2月，經臺灣高等法院以91
    年度聲字第46號裁定應執行有期徒刑2年5月，於92年8月4日
    假釋，於92年11月1日假釋期滿，未經撤銷假釋其未執行之
    刑以已執行論而執行完畢。再因施用毒品案件，經本院分別
    判處有期徒刑7月、有期徒刑1年確定，與另件偽造文書案件
    經本院判處有期徒刑3月，經本院裁定應執行有期徒刑1年2
    月，再經本院裁定減刑並定應執行刑為有期徒刑7月，甫於
    96年7月16日執行完畢。詎乙○○猶不知戒除毒癮，其於97
    年4月7日晚上某時許，在基隆市大武崙某加油站之廁所內，
    將第一、二級毒品海洛因、甲基安非他命混合摻入香菸內一
    起點火吸用之方式，施用第一、二級毒品海洛因、甲基安非
    他命（起訴書誤載於97年4月8日下午6時13分許為警採尿前
    各回溯24小時、96小時內某時，在不詳地點，分別施用第一
    級毒品海洛因及第二級毒品甲基安非他命，此部分業據蒞庭
    檢察官當庭更正）。」、證據應補充：「被告於本院準備
   程序及審判程序之自白。」、應適用之法條應補充：「被告
    持有第一、二級毒品海洛因、甲基安非他命係供施用，其持
    有之低度行為為施用之高度行為所吸收，均不另論罪。被告
    以一施用行為，同時施用第一、二級毒品海洛因、甲基安非
    他命，為想像競合犯，公訴人誤為犯意各別而予分論併罰尚
    有誤會，附此說明。」外，餘均引用如附件檢察官起訴書之
    記載。
二、據上論斷，應依刑事訴訟法第273條之1第1項、第284條之1
    、第299條第1項前段、第310條之2、第454條第2項，毒品危
    害防制條例第10條第1項、第2項、第23條第2項，刑法第11
    條前段、第47條第1項、第55條，判決如主文。
本案經檢察官甲○○到庭執行職務。
中    華    民    國    97    年    8    月    21    日
                  刑事第四庭法  官    何怡穎
以上正本證明與原本無異。
如不服本判決應於收受本判決後10日內向本院提出上訴書狀，其
未敘述上訴理由者，並得於提起上訴後10日內向本院補提理由書
狀（均須按他造當事人之人數附繕本）「切勿逕送上級法院」。
中    華    民    國    97    年    8    月    21    日
                            書記官    鄭梅君
附錄本案論罪科刑法條：
毒品危害防制條例第10條
施用第一級毒品者，處 6 月以上 5 年以下有期徒刑。
施用第二級毒品者，處 3 年以下有期徒刑。
附件：
臺灣基隆地方法院檢察署檢察官起訴書
                                    97年度毒偵字第1433號
    被      告  乙○○  男  31歲（民國○○年○月○日生）
                        住基隆市○○○路175巷7之3號
                        身分證統一編號：Ｚ000000000號
上列被告因違反毒品危害防制條例案件，業經偵查終結，認應提
起公訴，茲敘述犯罪事實、證據並所犯法條如下：
    犯罪事實
一、乙○○前因施用毒品案件，先後2次經觀察、勒戒後，均認
    無繼續施用毒品之傾向，由本署檢察官分別以87年度偵字第
    3386號及88年度偵字第1147號不起訴處分書為不起訴處分確
    定。復因施用第二級毒品案件，經臺灣基隆地方法院裁定令
    入戒治處所施以強制戒治，於民國90年11月30日期滿執行完
    畢，並由同法院以89年度簡上字第148號判決判處有期徒刑6
    月確定，於92年11月1日執行完畢。再因施用第二級毒品案
    件，經臺灣基隆地方法院以94年度易字第28號判決判處有期
    徒刑7月確定；又因施用第一級、第二級毒品案件，經臺灣
    基隆地方法院以94年度訴字第892號判決判處應執行有期徒
    刑1 年確定，上開案件接續執行，甫於96年7月16日經減刑
    後執行完畢。另因施用第一級、第二級毒品案件，經臺灣基
    隆地方法院以97年度訴字第594號判決判處應執行有期徒刑1
    年3月（目前尚未確定）。詎乙○○猶不知戒除毒癮，復基
    於施用第一級、第二級毒品之犯意，於97年4月8日下午6時
    13分許為警採尿前各回溯24小時、96小時內某時，在不詳地
    點，分別施用第一級毒品海洛因及第二級毒品安非他命。嗣
    於同日下午6時13分許，為警通知前往基隆市警察局第四分
    局大武崙派出所採尿送驗，結果呈嗎啡及甲基安非他命陽性
    反應，始悉上情。
二、案經基隆市警察局第四分局報告偵辦。
    證據並所犯法條
一、本件被告乙○○經合法傳喚並未到庭，惟查，被告為警查獲
    後所採集之尿液檢體，經送驗結果呈嗎啡及甲基安非他命陽
    性反應之事實，有臺灣檢驗科技股份有限公司濫用藥物檢驗
    報告1紙附卷可稽。本件事證明確，被告犯嫌堪予認定。
二、核被告所為，係犯毒品危害防制條例第10條第1項之施用第
    一級毒品罪嫌及同條例第2項之施用第二級毒品罪嫌。其所
    犯上開2罪間，行為互殊，犯意各別，請分論併罰。被告於
    受有期徒刑之執行完畢後，5年內再犯有期徒刑以上之本罪
    ，為累犯，請依刑法第47條第1項規定加重其刑。
三、依刑事訴訟法第251條第1項提起公訴。
    此  致
臺灣基隆地方法院
中    華    民    國    97    年    6     月    30    日
                              檢  察  官  樊家妍
本件正本證明與原本無異
中    華    民    國    97    年    7     月    4     日
                              書  記  官  林建价
所犯法條：
毒品危害防制條例第10條第1項、第2項
施用第一級毒品者，處6月以上5年以下有期徒刑。
施用第二級毒品者，處3年以下有期徒刑。


司法院資訊處製作；財團法人民間司法改革基金會備份。
